臺灣高雄地方法院刑事判決　　　　　　　96年度訴字第3049號
公　訴　人　臺灣高雄地方法院檢察署檢察官
被　　　告　甲○○
　　　　　　　　　　（現於臺灣高雄第二監獄另案執行中）
上列被告因毒品危害防制條例案件，經檢察官提起公訴（96年度
毒偵字第4164號），被告為有罪之陳述，本院合議庭裁定由受命
法官行簡式審判程序，判決如下：
    主    文
甲○○施用第一級毒品，累犯，處有期徒刑壹年，減為有期徒刑
陸月，如易科罰金，以新台幣壹仟元折算壹日。
    事    實
一、甲○○前有多次施用毒品、竊盜前科，曾於民國88年、91年
    間，因施用毒品案件，經本院先後以88年度毒聲字第235 號
    、第1743號、第4915號裁定送觀察、勒戒、強制戒治，認無
    繼續施用毒品之傾向，停止戒治付保護管束，於89年2 月14
    日執行完畢釋放。再因施用毒品案件，先後經本院以91年度
    毒聲字第4230號、92年度毒聲字第2085號、第4126號裁定送
    強制戒治、停止戒治、撤銷停止戒治，仍施以強制戒治，於
    92年12月11日執行完畢釋放；又因施用第一級毒品案件，經
    本院以94年度訴字第143 號判決判處有期徒刑11月確定，於
    92年7 月10日合併他案入監執行，並於95年7 月13日縮刑假
    釋，而於96年3 月16日縮刑期滿執行完畢（構成累犯）。詎
    仍未戒除毒癮，復基於施用第一級毒品海洛因之犯意，於96
    年4 月7 日23時許，在高雄縣彌陀鄉○○村○○路114 號住
    處房間內，以針筒注射之方式（針筒用畢已丟棄），施用海
    洛因1 次。嗣於翌（8） 日13時30分許，在高雄縣路竹鄉○
    ○村○○路與華山路口，為警發現其形跡可疑，而攔檢盤查
    ，經其同意採集尿液送驗，結果呈毒品海洛因代謝後之嗎啡
    陽性反應，始查知上情。
二、案經高雄縣政府警察局湖內分局移送臺灣高雄地方法院檢察
    署檢察官偵查起訴。
    理    由
一、本件被告所犯係死刑、無期徒刑、最輕本刑為3 年以上有期
    徒刑以外之罪，其於準備程序中就被訴事實為有罪之陳述，
    經法官告知簡式審判程序之旨，並聽取公訴人及被告之意見
    後，本院合議庭認無不得或不宜改依簡式審判程序進行之情
    事，依刑事訴訟法第273 條之1 第1 項、第284 條之1 規定
    ，裁定本件進行簡式審判程序，合先敘明。
二、上揭事實，業據被告於本院審理中坦承不諱，並有高雄縣政
    府警察局湖內分局竹滬派出所查獲毒品案件嫌犯尿液對照表
    1 份在卷可資為證。再被告經警查獲採尿送驗後，結果呈毒
    品海洛因代謝後之嗎啡陽性反應，有台灣檢驗公司96年4 月
    18日濫用藥物尿液檢驗報告1 紙附卷可佐。顯見被告確有在
    上揭時地施用毒品海洛因之行為甚明，是被告上開自白與事
    實相符，洵堪採為認定事實之證據。
三、按犯毒品危害防制條例第10條之施用第一、二級毒品罪者，
    檢察官應先將被告送勒戒處所觀察、勒戒，經觀察、勒戒後
    ，認有繼續施用毒品之傾向者，應令入強制戒治處所施以強
    制戒治，並為不起訴之處分。又觀察、勒戒執行完畢釋放後
    ，5 年內再犯第10條施用毒品之罪，檢察官應依法追訴，毒
    品危害防制條例第20條、第23條規定甚明。本件被告前因施
    用毒品案件，經本院先後以88年度毒聲字第235 號、第1743
    號、第4915號裁定送觀察、勒戒、強制戒治、停止戒治付保
    護管束，於89年2 月14日執行完畢釋放；再因施用毒品案件
    ，再經本院以91年度毒聲字第4230號、92年度毒聲字第2085
    號、第4126號裁定送強制戒治、停止戒治、撤銷停止戒治，
    仍施以強制戒治，於92年12月11日執行完畢釋放，有台灣高
    等法院被告前案紀錄表在卷足參，其於上開強制戒治執行完
    畢戒斷後，5 年內再犯本件施用毒品案件，依前述規定應予
    論罪科刑。
四、次按海洛因，為毒品危害防制條例第2 條第2 項第1 款，依
    其成癮性、濫用性及對社會危害性所分級管制之第一級毒品
    。核被告本件所為，係犯毒品危害防制條例第10條第1 項之
    施用第一級毒品罪。被告持有第一級毒品海洛因後進而施用
    ，其持有之低度行為，應為施用之高度行為所吸收，不另論
    罪。再被告前因施用第一級毒品案件，經本院以94年度訴字
    第143 號判處有期徒刑11月確定，於92年7 月10日合併他案
    入監執行，並於95年7 月13日縮刑假釋，而於96年3 月16日
    縮刑期滿執行完畢，有台灣高等法院被告前案紀錄表在卷足
    參，其於有期徒刑執行完畢後，5 年以內再故意犯本件有期
    徒刑以上之罪，依刑法第47條第1 項規定，構成累犯，應予
    加重其刑。爰審酌被告前因多次施用毒品案件，經送觀察、
    勒戒、強制戒治、判刑執行完畢後，仍不愛惜機會戒除毒癮
    ，再為本件犯行，顯見被告不知悔改施用毒品之惡習，惟念
    及被告犯後坦承犯行，及其施用毒品係戕害自身健康，並未
    危害他人，犯後態度尚可等一切情狀，量處如主文所示之刑
    ，又被告本件犯罪時間係96年4 月7 日，在中華民國九十六
    年罪犯減刑條例所定減刑基準日96年4 月24日之前，符合同
    條例之減刑條件，應予減刑二分之一，減得如主文所示之刑
    ，併參酌被告犯罪情節、警詢家境勉持，諭知易科罰金之折
    算標準以新台幣1 千元折算1 日，以資懲儆。
據上論斷，應依刑事訴訟法第273 條之1 第1 項、第284 條之1
、第299 條第1 項前段，毒品危害防制條例第10條第1 項，刑法
第11條前段、第47條第1 項、第41條第1 項前段，中華民國九十
六年罪犯減刑條例第2 條第1 項第3 款、第7 條、第9 條，判決
如主文。
本案經檢察官洪期榮到庭執行職務。
中　　華　　民　　國　　96　　年　　8 　　月　　31　　日
                  刑事第三庭    法　官  李昆南
以上正本，係照原本作成，證明與原本無異。
如不服本判決，應於送達後10日內，向本院提出上訴狀。
中　　華　　民　　國　　96　　年　　8 　　月　　31　　日
                                書記官  黃美玲
附錄本判決論罪之法條：
毒品危害防制條例第10條第1 項
施用第一級毒品者，處 6 月以上 5 年以下有期徒刑。
